臺灣臺北地方法院刑事判決　　　　　　　 94年度易字第690號
公　訴　人　臺灣臺北地方法院檢察署檢察官
被　　　告　乙○
上列被告因竊盜案件，經檢察官提起公訴（94年度偵緝字第516號）
，本院判決如下：
    主  文
乙○共同攜帶兇器，毀壞其他安全設備，夜間侵入住宅竊盜，處
有期徒刑捌月。鋸片壹把沒收。
    事  實
一、乙○與丙○○基於意圖為自己不法所有之犯意聯絡，於民國
    93年10月3日夜間某時許，共同前往臺北市○○區○○路3段
    66巷5號1樓甲○○○住處，由丙○○以其所有、客觀上足以
    對人之生命身體造成危害之兇器鋸片一把，破壞甲○○○住
    處大門門鎖安全設備後，開門侵入甲○○○住處，竊取甲○
    ○○所有有之桌上型個人電腦1組、青銅三腳鼎2只、木雕馬
    2匹、木雕虎1隻、雕刻象牙1支、青花陶瓷茶壺、酒壺各1
    個、上釉陶瓷1只、蟠龍花瓶2個、地圖3幅、字畫13幅及皮
    箱1只（內有照片、文件）等物品，得手後朋分贓物，丙○
    ○將上開竊得之字畫5幅、地圖3幅、青花陶瓷茶壺、酒壺各
    1只、上釉陶瓷1只、雕刻象牙1支、木雕馬2匹、木雕虎1隻
    、青銅三角鼎2個作價新台幣（下同）40,000元變賣與不知
    情之張國恩，乙○則將上開竊得之7幅字畫、花瓶2支作價
    11,000元變賣與不知情之沈德猶，得款則分別花用殆盡。嗣
    經警於93年10月5日下午2時許，循線在臺北市○○區○○路
    4段44巷58號2樓丙○○居所查獲桌上型個人電腦1組、字畫1
    幅、皮箱1只（內有照片、文件等物），在臺北市○○區○
    ○街165巷12之5號3樓張國恩住處扣得字畫5幅、地圖3幅、
    青花陶瓷茶壺、酒壺各1只、上釉陶瓷1只、雕刻象牙1支、
    木雕馬2匹、木雕虎1隻、青銅三角鼎2個，在臺北市○○區
    ○○街192巷1弄1號沈德猶住處扣得字畫7幅、花瓶2支（業
    經甲○○○領回），始悉上情。
二、案經臺北市政府文山第一分局報請臺灣臺北地方法院檢察署
    檢察官偵查起訴。
    理  由
一、按最高法院93年度台上字第3533號判決要旨：刑事訴訟法第
    159 條第1 項雖規定，被告以外之人於審判外之言詞或書面
    陳述，除法律有規定外，不得作為證據。惟同法第159 條之
    5 第2 項已規定，當事人、代理人或辯護人於法院調查證據
    時，知有第159 條第1 項不得為證據之情形，而未於言詞辯
    論終結前聲明異議者，視為有前項之同意（指同條第1 項之
    同意作為證據）。此乃第159 條第1 項所容許，得作為證據
    之例外規定之一。經查本案被告、檢察官於言詞辯論終結前
    ，均未就下列證據主張有刑事訴訟法第159 條第1 項不得為
    證據之情形，是參照上開最高法院判決要旨，本案經調查之
    證據均有證據能力，合先敘明。
二、訊據被告陳星固坦承有於93年10月3日進入臺北市○○區○
    ○路3段66巷5號1樓甲○○○住處竊得字畫7幅及花瓶2支，
    惟辯稱：其未與丙○○共同行竊，亦未破壞門鎖，是丙○○
    直接推門進去，其才跟著進去，其與丙○○是各自拿取屋內
    物品云云。經查：
  (一)被害人甲○○○於93年10月4日17時30分許，返回臺北市○
    ○區○○路3段66巷5號1樓住處時，發現大門門鎖遭人破壞
    ，屋內字畫、花瓶等物遭竊，業據被害人甲○○○於警詢
    指明在卷（見93年度偵字第18355號偵查卷第14頁反面）、
    第四五頁反面），並有經其立具領回青銅三腳鼎2個、木雕
    馬2隻、木雕虎1隻、雕刻象牙1支、青花陶瓷茶壺、酒壺各1
    只、上釉陶瓷1只、花瓶2支、字畫13幅、地圖3幅之保管條
    、代保管清冊各1紙在卷可稽（見同上偵查卷第75、76頁）
    。
  (二)又被告確有與丙○○共同行竊之事實，業據被告於警詢時供
    陳甚明，並就行竊地點係由伊看見該處大門信有很多信件未
    收，確信該處無人居住而擇定該處行竊，現場係由丙○○持
    鋸片破壞門鎖，伊與丙○○共同入內行竊等情陳述綦詳（見
    93 年度偵字第18355號偵查卷第11頁反面），共犯丙○○於
    警詢時猶供證稱偕被告共同進入臺北縣文山區○○路○段66
    巷5號1樓行竊，是其用鋸片將大門鑰匙打開，即夥同被告進
    入屋內搜刮財物，是被告告訴其該址沒有人居住，可以進去
    看看等語（見同上偵查卷5頁反面至第6頁），並據被害人甲
    ○○○指稱：其回家進門時發現大門鎖遭歹徒破壞等語相符
    （見同上偵查號卷第14頁反面），及證人張國恩、沈德猶分
    別於警詢證述各以40,000元、11,000元向丙○○、被告購買
    其二人竊自甲○○○住處之字畫等贓物事實明確，且上開證
    人證言核與被告前開警詢中自白並無扞格，參以被告及共犯
    丙○○於警詢時所為供述距離案發時較近，且尚未被污染，
    而較少權衡利害關係所供較貼近真實，堪認其等於警詢中之
    自白較為可採，是被告嗣後改稱其未與丙○○共同破壞被害
    人住處大門門鎖行竊云云，自不可採。
  (三)綜上，本件事證明確，被告共同攜帶兇器、毀壞其他安全設
    備、夜間侵入住宅竊盜之犯行堪予認定。
二、被告等竊盜所用之鋸片一把，其材質係金屬材質，且用於毀
    壞門鎖安全設備，堪認在客觀上足以對人之生命、身體構成
    威脅，自屬兇器之一。被告等持兇器鋸片毀壞門上具有防閑
    功能之門鎖即安全設備後、於夜間侵入住宅行竊，核其所為
    ，係犯刑法第321條第1項第3、2、1款之攜帶兇器、毀壞其
    他安全設備、夜間侵入住宅竊盜罪，其與丙○○有犯意聯絡
    及行為分擔，為共同正犯。爰審酌被告夜間攜帶兇器、破壞
    門鎖侵入住宅竊盜，對居家安全危害甚鉅，及其犯罪之動機
    、目的、手段、被告參與本件犯行之程度、所生危害及犯罪
    後被告初於警訊時均尚知坦承犯行，惟於審理時卻翻異前供
    、飾詞卸責等一切情狀，量處如主文所示之刑，以示懲儆。
    末查，被告與丙○○持以破壞門鎖之鋸片1把，係共犯丙○
    ○所有且供犯罪所用之物，業據被告、丙○○供承在卷，雖
    未扣案但無證據證明業已滅失，爰依刑法第38條第1項第2款
    規定沒收。
據上論斷，應依刑事訴訟法第299條第1項前段、刑法第28條、第
321條第1項第1款、第2款、第3款、第38條第1項第 2款，判決如
主文。
本案經檢察官彭慶文到庭執行職務
中　　華　　民　　國　　94　　年　　8 　　月　　12　　日
　　　　　　　　　刑事第十三庭  審判長法  官  朱瑞娟
                                      法  官  吳佳薇
                                      法　官　陳慧萍
上正本證明與原本無異。
如不服本判決，應於判決送達後10日內向本院提出上訴狀（應抄
附繕本）。告訴人或被害人如對於本判決不服者，應具備理由請
求檢察官上訴，其上訴期間之計算係以檢察官收受判決正本之日
期為準。
　　　　　　　　　　　　　　　　      書記官　何適熹
中　　華　　民　　國　　94　　年　　8 　　月　　15　　日
附錄本案論罪科刑法條全文：
中華民國刑法第321條
犯竊盜罪而有左列情形之一者，處6月以上、5年以下有期徒刑：
一  於夜間侵入住宅或有人居住之建築物、船艦或隱匿其內而犯
    之者。
二  毀越門扇、牆垣或其他安全設備而犯之者。
三  攜帶兇器而犯之者。
四  結夥三人以上而犯之者。
五  乘火災、水災或其他災害之際而犯之者。
六  在車站或埠頭而犯之者。
前項之未遂犯罰之。
